【裁判字號】    91,交聲,579
【裁判日期】    920430
【裁判案由】    違反道路交通管理處罰條例聲明異議
【裁判全文】
臺灣桃園地方法院刑事裁定                        九十一年度交聲字第五七九號
    異  議  人
    即受處分人  甲○○
右列受處分人因違反道路交通管理處罰條例案件，對於交通部公路總局新竹區監理所
桃園監理站九十一年十一月十一日桃監裁罰字第裁五二－Ｄ一Ａ五一六八六三號違反
道路交通管理事件裁決書聲明異議，本院裁定如左：
    主  文
異議駁回。
    理  由
一、原處分意旨略以：異議人甲○○於民國九十一年十月一日下午四時四十分許，駕
    駛車牌號碼Ｚ三－一九五一號自小客貨車行經桃園縣桃園市○○路、大同路口，
    為桃園縣警察局交通隊攔截舉發「駕駛人，行駛中持用手持式行動電話撥接00
    00000000」，並填掣桃警局交字第Ｄ一Ａ五一六八六三號舉發違反道路
    交通管理事件通知書，嗣經交通部公路總局新竹區監理所桃園監理站於九十一年
    十一月十一日，以桃監裁罰字第裁五二－Ｄ一Ａ五一六八六三號違反道路交通管
    理事件裁決書處罰聲明異議人新台幣（下同）三千元整。
二、聲明異議之意旨則以：於九十一年十月一日下午四時四十分許異議人駕駛自小客
    貨車行經桃園市○○路、大同路口因耳朵癢而將大姆指放在耳朵上抓癢，當時有
    位警員正在執行交通整理勤務，指示伊靠邊停車，並請伊出示駕照行照，警員表
    示因為伊於行駛中使用行動電話，故予以攔停開單舉發，異議人立即表示係因為
    耳朵癢在抓癢並非使用行動電話，且車上有四名學生黃薰瑩、張華安、蕭瑋正、
    鄭蓓雰可以為證，但員警並不採信仍然開單舉發，異議人並未於行駛中持用手持
    式行動電話，車上四名學生可以證明異議人清白，並附上通話明細乙份，懇請查
    明云云。
三、按汽車駕駛人於行駛道路時，使用手持式行動電話進行撥接或通話者，處新臺幣
    （下同）三千元罰鍰，道路交通管理處罰條例第三十一條之一第一項定有明文。
    本件訊據異議人甲○○否認行駛中使用手持式行動電話，辯稱係因為耳朵癢而將
    手放在耳朵上抓癢，並提供行動電話撥接0000000000通話明細乙份以
    資證明云云。經本院依職權向中華電信北區分公司調閱0000000000號
    行動電話之發話、收話記錄查證異議人於員警舉發違規時確實未有發話或受話之
    記錄，惟查（一）據證人即查獲異議人於行駛中使用行動電話之警員范植財到庭
    証稱：伊於當時隔著玻璃清楚地看到異議人將手放在耳朵旁邊，手上有黑色的東
    西，只有以一隻手在開車，他停下來時手上並無行動電話，但伊看到異議人的方
    向盤下面的格子放有行動電話，格子是開放式的並沒有蓋子，伊把他攔下後，異
    議人最初請伊不要開罰單，等伊開完罰單後，異議人才說他沒有打行動電話等語
    ，顯見異議人確有違規情事，況該路段過往之車輛不知凡幾，若非異議人果有於
    行駛中使用手持式行動電話，執行勤務之警員何須獨挑異議人所駕車輛攔下舉發
    ，該警員與異議人又無仇隙，更無故意誣陷異議人予以舉發之理。（二）又據另
    一位證人即當時自小客貨車上之乘客鄭蓓雰到庭証稱：當天警員攔檢時，異議人
    的行動電話是拿在左手上，一起拿著跟方向盤一起開，他平常開車並沒有拿行動
    電話，如果他打行動電話有交談時，我們都會聽到他的講話聲音，而在警察攔查
    前並沒有聽到他講話的聲音等語，益徵異議人於警員攔查前確有在行駛中使用手
    持式行動電話撥打或接聽之行為，只因來不及通話或受話即被員警攔檢而無通、
    受話記錄，是證人范植財就本件之舉發並無不當，原處分機關之裁決亦無違誤，
    異議人猶執前詞異議，其異議為無理由，應予駁回。
四、依道路交通管理處罰條例第八十七條第二項、道路交通案件處理辦法第十九條，
    裁定如主文。
中      華      民      國    九十二    年      四      月     三十     日
                              臺灣桃園地方法院交通法庭
                                  法  官  林  恆  吉
右正本證明與原本無異。
如不服本裁定，應於裁定送達後五日內向本院提出抗告狀。
                                  書記官  邱  仲  騏
中      華      民      國    九十二    年      四      月     三十     日


司法院資訊處製作；財團法人民間司法改革基金會備份。
